# 子公司注销后原计提的盈余公积上缴母公司在合并利润表中如何体现？

提问人：都灵咔咔 时间：2019-07-29 19:13:00
本人审计新手，请教一下陈版和各位大牛，假如 100% 控股子公司准备注销，子公司于近年来共计提取法定公积金 100 万元，需弥补亏损 40 万元，弥补亏损后的剩余金额 60 万元需要上缴回母公司，母公司确认投资收益60 万元，这 60 万元在编制合并利润分配表的时候，合并投资收益是 60万还是 0 万元呢？万分感谢 ~~~

回答人：chenyiwei
子公司向母公司分配（不论是上缴收益还是分配剩余净资产）均是合并报表范围内的内部交易，在编制合并报表时应抵销其影响，合并报表层面不会就此确认收益。